【裁判字號】    97,訴,2228
【裁判日期】    970902
【裁判案由】    違反毒品危害防制條例
【裁判全文】
臺灣彰化地方法院刑事判決              97年度訴字第2228號
公  訴  人  臺灣彰化地方法院檢察署檢察官
被      告  甲○○
上列被告因違反毒品危害防制條例案件，經檢察官提起公訴（97
年度毒偵字第2609號），被告於本院準備程序中自白犯罪，本院
認有刑事訴訟法第273 條之1 第1 項之情形，合議裁定由受命法
官獨任進行簡式審判程序，茲審理判決如下：
    主  文
甲○○施用第一級毒品，累犯，處有期徒刑拾月。扣案之海洛因
壹包（淨重零點貳陸柒肆公克）沒收銷燬之。
    事  實
一、甲○○前於民國（下同）92年間，因施用毒品案件，經本院
    以92年度毒聲字第693 號裁定令入戒治處所施以強制戒治，
    嗣於92年12月10日，再經本院以92年度毒聲字第2479號裁定
    停止戒治，所餘期間付保護管束，於93年3 月25日因停止戒
    治付保護管束期滿未經撤銷視為執行完畢釋放，並由臺灣彰
    化地方法院檢察署檢察官以94年度戒毒偵字第3 、4 號為不
    起訴處分確定。另於83年間，因違反肅清煙毒條例等案件，
    經法院判處定應執行刑為有期徒刑5 年確定，於84年12月7
    日縮短刑期假釋出獄，嗣於86年11月11日撤銷假釋入監執行
    殘刑，再於89年2 月21日假釋出獄，復於89年間，因違反毒
    品軍法案件，經軍事法院判處有期徒刑3 年6 月確定，並於
    89年3 月24日撤銷假釋入監執行殘刑3 年24日及接續執行上
    開案件，再於91年4 月9 日假釋出監，嗣於92年間因施用毒
    品而撤銷假釋，於93年1 月27日入監執行殘刑9 月23日，甫
    於93年11月11日縮短刑期執行完畢出監。詎其仍不知悔改，
    復基於施用第一級毒品海洛因之犯意，於97年6 月16日晚間
    11時許，在其位於彰化縣彰化市○○路○ 段286 號5 樓之5
    租屋處，以將海洛因摻入香菸點燃吸食之方式，施用第一級
    毒品海洛因1 次。嗣於同年6 月17日上午10時許，為警持搜
    索票至上開地點執行搜索查獲，並扣得第一級毒品海洛因1
    小包（淨重0.2674公克），結果呈嗎啡陽性反應，始查知上
    情。
二、案經彰化縣警察局彰化分局報請臺灣彰化地方法院檢察署檢
    察官偵察起訴。
    理  由
一、本件被告所犯係死刑、無期徒刑、最輕本刑為3 年以上有期
    徒刑以外之罪，其於準備程序就前揭被訴事實為有罪之陳述
    ，經受命法官告知簡式審判程序之旨，並聽取其與公訴人之
    意見後，本院認無不得或不宜改依簡式審判程序進行之處，
    爰依刑事訴訟法第273 條之1 第1 項、第284 條之1 ，裁定
    本案由受命法官獨任進行簡式審判程序，合先敘明。
二、上揭犯罪事實，業經被告於警詢、偵訊、本院行準備程序及
    審理時均坦承不諱，且其於97年6 月17日為警查獲時所採驗
    之尿液，經送鑑驗結果，確呈嗎啡陽性反應，此有彰化縣警
    察局彰化分局委託檢驗尿液代號與真實姓名對照認證單及詮
    昕科技股份有限公司97年6 月26日報告編號00000000號濫用
    藥物尿液檢驗報告各1 紙附卷可稽，又扣案之白色粉末1 小
    包，經送鑑驗結果，確含有第一級毒品海洛因成分（淨重0.
    2674公克），此有行政院衛生署草屯療養院97年6 月27日草
    療鑑字第0970005535號鑑定書1 紙在卷可考，應認被告之自
    白確與事實相符，堪以採信。再者，被告前於92年間，因施
    用毒品案件，經本院以92年度毒聲字第693 號裁定令入戒治
    處所施以強制戒治，嗣於92年12月10日，再經本院以92年度
    毒聲字第2479號裁定停止戒治，所餘期間付保護管束，於93
    年3 月25日因停止戒治付保護管束期滿未經撤銷而視為執行
    完畢釋放，並由臺灣彰化地方法院檢察署檢察官以94年度戒
    毒偵字第3 、4 號為不起訴處分確定乙情，亦有臺灣高等法
    院被告前案紀錄表及在監在押紀錄表等件附卷可按。被告於
    強制戒治執行完畢釋放後，5 年內再犯毒品危害防制條例第
    10條第1 項之罪，本件事證明確，被告上開犯行洵堪認定，
    應依法論科。
三、核被告甲○○所為，係犯毒品危害防制條例第10條第1 項之
    施用第一級毒品罪。被告為施用第一級毒品海洛因而持有第
    一級毒品之低度行為，應為施用之高度行為所吸收，不另論
    罪。查被告於83年間，因違反肅清煙毒條例等案件，經法院
    判處定應執行刑為有期徒刑5 年確定，於84年12月7日 縮短
    刑期假釋出獄，嗣於86年11月11日撤銷假釋入監執行殘刑，
    再於89年2 月21日假釋出獄，復於89年間，因違反毒品軍法
    案件，經軍事法院判處有期徒刑3 年6 月確定，並於89年3
    月24日撤銷假釋入監執行殘刑3 年24日及接續執行上開案件
    ，再於91年4 月9 日假釋出監，嗣於92年間因施用毒品而撤
    銷假釋，於93年1 月27日入監執行殘刑9 月23日，甫於93年
    11月11日縮短刑期執行完畢出監等情，有臺灣高等法院被告
    前案紀錄表及臺灣彰化地方法院檢察署刑案資料查註紀錄表
    各1 紙在卷可稽，其受有期徒刑之執行完畢，5 年以內故意
    再犯本件有期徒刑以上之罪，為累犯，應依刑法第47條第1
    項之規定加重其刑。
四、爰審酌被告前有毒品前科，且歷經強制戒治處遇措施，均未
    能知所收斂而遠離毒害，戒毒意志尚非堅定，惟念及被告於
    犯罪後尚能坦承犯行，暨其犯罪之動機、目的、手段、施用
    毒品之期間、次數等一切情狀，量處如主文所示之刑，以示
    懲戒。扣案之海洛因1 小包（淨重0.2674公克），係查獲之
    毒品，應依毒品危害防制條例第18條第1 項前段之規定宣告
    沒收並銷燬之。
據上論斷，應依刑事訴訟法第273 條之1 第1 項、第299 條第1
項前段，毒品危害防制條例第10條第1 項、第18條第1 項前段，
刑法第11條前段、第47條第1 項，判決如主文。
本案經檢察官張聖傳到庭執行職務。
中    華    民    國    97    年    9    月    2    日
                       刑事第二庭    法  官  黃齡玉
以上正本證明與原本無異。
如不服本判決，應於判決送達後10日內，向本院提出上訴書狀，
上訴書狀應「敘述具體上訴理由」，並按他造當事人之人數附繕
本。「切勿逕送上級法院」。
中    華    民    國    97    年    9    月    2    日
                                     書記官  林嘉賢
附錄本案論罪科刑法條：
毒品危害防制條例第10條
施用第一級毒品者，處 6 月以上 5 年以下有期徒刑。


司法院資訊處製作；財團法人民間司法改革基金會備份。
